ACORDAO-COMPLETO-2354743

ACÓRDÃO DE RELAÇÃO

ACÓRDÃO DE RELAÇÃO 3660/2019 ATA 18/2019 - SEGUNDA CÂMARA

Acórdão 3660/2019-TCU-Segunda Câmara
Trata-se de monitoramento do Acórdão 9400/2016-TCU-Segunda Câmara, que considerou ilegal o ato de concessão de aposentadoria a Maria Amelia Almeida Estrela, ex-servidora da Fundação Universidade Federal do Maranhão (UFMA) , em razão da inclusão de parcelas judiciais irregulares (URV - 3,17% e URP - 26,05%) , na base de cálculo dos proventos, sendo a última já excluída dos proventos desde maio/2016.
Considerando que a UFMA procedeu à exclusão da parcela irregular de URV, em setembro de 2016, e enviou novo ato de aposentadoria a este Tribunal;
considerando que o monitoramento realizado pela Sefip constatou que o novo ato não continha as referidas parcelas irregulares, contudo fora observado que retornou ao contracheque da interessada a parcela judicial referente à URP, no valor de R$ 712,91, em junho/2017;
considerando que diligência realizada junto à UFMA trouxe informação de que o restabelecimento do pagamento da parcela de URP à inativa deu-se em razão de decisão judicial proferida na Ação Ordinária 61954-15.2015.4.01.3700, que teve o pedido julgado procedente condenando ao restabelecimento da rubrica suprimida;
considerando que pesquisa ao Sistema Siape, realizada em abril de 2019, confirmou que a interessada continua recebendo a parcela de R$ 712,91;
considerando que a Ação Ordinária 0061954-15.2015.4.01.3700 continua em trâmite no Tribunal Regional Federal da 1ª Região (TRF-1) , em grau de recurso, sem decisão definitiva de mérito;
considerando os pareceres uniformes da Sefip e do Ministério Público junto ao TCU - MPTCU no sentido de determinação à Secretaria de Fiscalização de Pessoal - Sefip para que, nos termos da Questão de Ordem aprovada pelo Plenário do TCU, em Sessão de 8/6/2011, encaminhe ao Departamento de Assuntos Extrajudiciais da AGU as informações necessárias ao acompanhamento da Ação Ordinária 0061954-15.2015.4.01.3700, que tramita junto ao Tribunal Regional Federal da 1ª Região, em favor de Maria Amelia Almeida Estrela (CPF XXX.728.273-XX) , bem como dê ciência à Conjur/TCU, e do arquivamento destes autos;
considerando que o novo ato de aposentadoria à peça 13 não contém as parcelas (URV - 3,17% e URP - 26,05%) tidas inicialmente como irregulares por este Tribunal;
considerando que a parcela da URP no valor de R$ 712,91, reestabelecida judicialmente, consta somente da ficha financeira da interessada;
considerando, nessa situação, com as vênias de estilo, que o ato deve ser considerado legal, para fins de registro nos exatos termos do §2º, do art. 6º, da Resolução TCU 206/2007, não se expedindo determinação à UFMA para que adote medidas cabíveis com vistas à regularização do pagamento indevido constante da ficha financeira da interessada, porque tal pagamento está acobertado por decisão judicial;	
considerando, finalmente, o disposto no art. 143, inciso II, do Regimento Interno deste Tribunal;
os ministros do Tribunal de Contas da União, reunidos em sessão de 2ª Câmara, ACORDAM, por unanimidade, com fundamento nos artigos 71, inciso III, da Constituição Federal; 1º, inciso V, 39, inciso II, da Lei 8.443/1992; 1º, inciso VIII; 143, inciso II, 169, inciso V, 259, inciso II, e 260, §1º, do Regimento Interno; e art. 6º, §2º, da Resolução TCU 206/2007, em:
a) considerar legal e determinar o registro do ato de aposentadoria de Maria Amelia Almeida Estrela; 
b) determinar à Secretaria de Fiscalização de Pessoal - Sefip para que, nos termos da Questão de Ordem aprovada pelo Plenário do TCU, em Sessão de 8/6/2011, encaminhe ao Departamento de Assuntos Extrajudiciais da AGU as informações necessárias ao acompanhamento da Ação Ordinária 0061954-15.2015.4.01.3700, que tramita junto ao Tribunal Regional Federal da 1ª Região, em favor de Maria Amelia Almeida Estrela (CPF XXX.728.273-XX) , bem como dê ciência à Conjur/TCU;
c) encaminhar cópia desta decisão à interessada e à Fundação Universidade Federal do Maranhão (UFMA) ; e
d) arquivar o processo.
1.Processo TC-Processo 018.277/2016-0 (APOSENTADORIA) 
1.1. Classe de Assunto: V.
1.2. Interessada: Maria Amelia Almeida Estrela (CPF XXX.728.273-XX) .
1.3. Unidade: Fundação Universidade Federal do Maranhão.
1.4. Relatora: ministra Ana Arraes.
1.5. Representante do Ministério Público: procurador Rodrigo Medeiros de Lima.
1.6. Unidade Técnica: Secretaria de Fiscalização de Pessoal (Sefip) .
1.7. Representação legal: não há.
1.8. Determinações/Recomendações/Orientações: não há.

Segunda Câmara

Maria Amelia Almeida Estrela (CPF XXX.728.273-XX).

Maria Amelia Almeida

ANA ARRAES

não há.

Procurador Rodrigo Medeiros de Lima.

APOSENTADORIA (APOS)

Secretaria de Fiscalização de Pessoal (Sefip).